# 林木资产转让时点的判断

提问人：haeyho 时间：2020-11-16 08:05:08
背景：A公司主营业务为营林造林，本期公司将拥有的林木资产进行转让，公司存在两种出售林木资产的模式模式一：整片林地打包出售。签订转让合同，预收转让价款，转让包括林地的使用权、林木的所有权、林木的使用权（ “三权”合称林权证）等权利，办理权证转让时间较长（ 2 年以上）且存在一定的困难，完成上述权证的转让，将林地交付并由对方进行经营管护。
模式二：只出售林木使用权。签订转让合同，预收转让价款，转让林木的使用权权利（客户拥有采伐林地上的林木的权利），公司协助客户办理采伐证，因各个地方林地管理政策的原因，办理采伐证一般需要 2 个月甚至更长时间，而客户办理采伐证后才能进行采伐并获得收益。
公司目前收入确认模式：签订合同、预收转让价款、林地实际交付客户经营之后，确认收入。
问题一：
针对模式一：收入时点的判断：公司收入确认应该在林权证办理变更之后。
理由：①办理林权证构成公司的一项义务，权证未办理完毕，公司为未完成履约义务。
②林木资产的实际交付不构成控制权的转移。林木资产需要办理采伐证之后，才能进行采伐，公司为林权证的所有人，控制着采伐证的办理进展，客户取得采伐证需要公司的协助。
问题二：模式一的销售，是否视同两个单项履约义务，林木的使用权转让和林地的使用权转让，将销售价格在两个履约义务进行分摊。
问题三：针对模式二：公司收入确认应该在采伐证办理妥当之后。
理由：①公司具有协助办理采伐证的义务，采伐证办理之后客户才能进行采伐；
②当采伐证办理之后，林木的使用权才发生转移。

回答人：chenyiwei
问题 1 、 3 ：你的理解基本合理。
问题 2 ：取决于林木、林地两项使用权能否单独明确分离，且分别对购买方具有独立的商业价值。另外，两者是否存在可分离的权证，以及各自单独售价能否分别合理确定，也都要考虑。